# 求助版主及各位大虾

提问人：sjlw 时间：2013-04-17 12:03:57
A公司制度规定，在公司工作一年以上的员工，每年可以享受公费旅游一次，标准不超过每人 2000 元，因工作原因未及时享受的，可以后年度补充享受， 2012 年，由于公司业务烦忙，该公司没能组织实施这项旅游计划，经统计， 2012 年公司工作一年以上符合旅游标准的员工 50 人，公司按 50 人*2000元共计提福利费 10 万元。 根据《企业会计准则第 9 号 ——职工薪酬》应用指南第二条职工薪酬的确认和计量第（一）点第二段：“没有规定计提基础和计提比例的，企业应当根据历史经验数据和实际情况，合理预计当期应付职工薪酬。当期实际发生金额大于预计金额的，应当补提应付职工薪酬；当期实际发生金额小于预计金额的，应当冲回多提的应付职工薪酬。”及《企业准则讲解》（ 2010 版）第十章职工薪酬第三节职工薪酬的确认和计量第二、职工薪酬的计量(一)货币性职工薪酬第一段最后一句：“每一资产负债表日，企业应当对实际发生的福利费金额和预计金额进行调整。” 请问：在资产负债表日，该计提的10 万元是否要冲回，在新准则下，应付福利费是否年末不能留有余额呢？

回答人：chenyiwei
由于这种情况在企业内部有明确的制度规定，事实上已经成为企业薪酬体系的组成部分，因此建议参照《讲解 2010 》P158～ 160 关于“累积带薪缺勤”的规定处理。

提问人：sjlw 时间：2013-04-17 21:08:45
谢谢陈版，但是，陈版，这很明显是一项福利，而不是薪酬哟，因为企业不会付现给员工，指南说的“当期实际发生金额大于预计金额的”，“企业应当对实际发生的福利费金额和预计金额进行调整”是否可以理解为这个福利计划的实际发生额与预计额，也就是说，比如这个 10 万元，当期没有实施，下一期实施的时候，假如实际开支了 11 万元，所以应根据实际发生的与预计金额进行调整，就在下一期补提 1 万元，也就是说，在本期资产负债表日，就算这个 10 万暂时没有实施，但还是需要实施的，所以，不能说他实际发生额是零，他的实际发生额，只有到他执行的时候才知道，所以，这个 10 万需要提，但在本期资产负债表日没法调整，因为实际发生额不确定，需要调整的是本期已实际执行的福利计划，请问您认为可以这样理解么？如果可以这样理解的话，则应付福利费子目应该是可以有余额的。

回答人：chenyiwei
期末，相应的现时义务已存在，应按照最佳估计予以计提，下年度根据实际承担情况调整。